臺灣屏東地方法院刑事判決　　　　　　　　　　　　　九十三年度訴字第六八０號
　　公　訴　人　臺灣屏東地方法院檢察署檢察官
　　被　　　告　甲○○
右列被告因違反毒品危害防制條例案件，經檢察官提起公訴（九十三年度毒偵字第一
六一一號）及移送併辦（九十三年度毒偵字第二Ｏ七八、二三八Ｏ號），本院裁定改
依簡式審判程序審理，判決如左：
     主  文
甲○○連續施用第一級毒品，處有期徒刑捌月，扣案之第一級毒品海洛因玖包（含袋
重拾貳點陸肆公克）沒收銷燬之，注射針筒拾貳支、夾鏈袋拾參個、藥杓柒支、空夾
鏈袋壹包、葡萄糖貳包、酒精棉壹包均沒收；又連續施用第二級毒品，處有期徒刑肆
月，扣案之第二級毒品甲基安非他命壹包（含袋重零點貳公克）沒收銷燬之，甲基安
非他命吸食用玻璃球管貳個、甲基安非他命吸食器壹組沒收之。應執行有期徒刑拾月
，扣案之第一級毒品海洛因玖包（含袋重拾貳點陸肆公克）、第二級毒品甲基安非他
命壹包（含袋重零點貳公克）均沒收銷燬之，注射針筒拾貳支、夾鏈袋拾參個、藥杓
柒支、空夾鏈袋壹包、葡萄糖貳包、酒精棉壹包、甲基安非他命吸食用玻璃球管貳個
、甲基安非他命吸食器壹組均沒收之。
     事  實  及  理  由
一、甲○○前因施用毒品案件，經強制戒治期滿，由臺灣屏東地方法院檢察署檢察官
    於民國九十三年二月二十七日，以九十三年度戒毒偵字第一七號為不起訴處分確
    定，仍不思戒除惡習，復於五年內基於施用第一級毒品海洛因之概括犯意，自九
    十三年五月間某日起至同年十二月二十一日止，連續在屏東縣崁頂鄉○○村○○
    路一之二號住處或屏東縣潮州鎮○○路之奧林匹克保齡球館（網咖）之廁所內等
    處，以注射針筒注射之方式，施用第一級毒品海洛因多次；且另行起意，自九十
    三年五月間某日起至同年十一月十七日晚上六、七時許止，連續在上開處所，以
    玻璃燒烤之方式，施用第二級毒品甲基安非他命多次。嗣為警於（一）九十三年
    七月十六日上午七時四十五分許，在屏東縣潮州鎮○○里○○路六四巷五號為警
    查獲，並扣得其所有且供施用第一級毒品海洛因所用之注射針筒一支、夾鏈袋二
    個，且經其同意採尿送驗後，其尿液呈甲基安非他命、嗎啡陽性反應；（二）九
    十三年十月十五日八時五十分許，為警持本院核發之搜索票在屏東縣崁頂鄉○○
    村○○路一之二號執行搜索時，扣得其所有第一級毒品海洛因七包、供施用海洛
    因所用之注射針筒四支、甲基安非他命吸食器一組、甲基安非他命吸食用玻璃球
    管一個，並經警對其採尿送驗而查獲；（三）九十三年十一月十八日十一時五十
    分許，為警持本院核發之搜索票在屏東縣潮州鎮○○路九號執行搜索時，扣得其
    所有第一級毒品海洛因一包、第二級毒品甲基安非他命一包、供施用海洛因而使
    用過之夾鏈袋十一只，注射針筒七支、藥杓七支、空夾鏈袋一包、葡萄糖二包、
    酒精棉一包、甲基安非他命吸食用玻璃球管一個，並經驗尿查獲。（四）九十三
    年十二月二十二日為警緝獲到案時，復為本院法警在其身上查獲其所有之海洛因
    一小包（含袋重零點九公克）。
二、按依文獻Ｃlarke's Analysis of Drugs and Poisons 一書第三版之記述：施用
    安非他命後，總計約有施用劑量之百分之九十在三至四天內由尿液排出，其代謝
    物無甲基安非他命成分，故施用安非他命後，其尿液不致檢出甲基安非他命陽性
    反應。而施用甲基安非他命後，其尿液可檢出甲基安非他命和其代謝物安非他命
    成分。目前國內緝獲之白色結晶或粉末狀安非他命毒品，其成分多為甲基安非他
    命，此有行政院衛生署管制藥品管理局九十三年十一月二日管檢字第Ｚ○○○○
    ○○○○○號函一紙在卷可佐。是公訴意旨所指之安非他命，應更正為甲基安非
    他命。
三、以上各情，業經被告於本院審理時供述甚詳，復有前開查獲物品扣案可參，且被
　  告於前述（一）（二）（三）期日經員警所採集之尿液，經送驗結果，呈嗎啡及
    甲基安非他命陽性反應；分別有屏東縣衛生局九十三年七月二十八日、同年十月
　  二十五日、同年十一月二十二日屏縣衛檢六字第九三Ｏ三ＯＯ、九三Ｏ四二九、
    九三Ｏ四六五號煙毒及麻醉藥品類委託檢驗結果通知書各一紙在卷可稽；而扣案
    之疑為第一級毒品海洛因成分之白色粉末九包（含袋重十二點六四公克），經分
    別送請法務部調查局及由屏東縣警察局潮州分局中山路派出所以簡易快速篩檢試
    劑鑑驗結果，確係第一級毒品海洛因無訛，有法務部調查局九十三年十一月五日
    、同年十二月十五日調科壹字第二四ＯＯＯ三三五七、000000000號鑑
    定通知書、臺灣尖端先進生技醫藥股份有限公司試劑鑑驗結果單各一紙附卷可憑
    。另扣案之白色晶體經屏東縣警察局潮州分局以聯勤二Ｏ四廠製造之煙毒品檢驗
    Ａ包試劑初步檢驗結果呈甲基安非他命反應，確係第二級毒品甲基安非他命無訛
    ，亦有該分局查獲涉嫌毒品危害防制條例毒品初步檢驗報告單一紙在卷可稽；堪
    認被告上開不利於己之自白，確與事實相符，應可採信。
四、核被告所為，係犯毒品危害防制條例第十條第一項、第二項施用第一級、第二級
    毒品罪。其於施用海洛因與甲基安非他命前持有海洛因與甲基安非他命犯行，各
    為其施用之高度行為所吸收，均不另論罪。被告多次施用海洛因及甲基安非他命
    之行為，時間緊接，分別觸犯構成要件相同之罪名，顯係基於概括犯意為之，應
    均論以連續犯並加重其刑。而被告所犯之上述二罪，犯意各別，行為互異，應分
    論併罰之。至公訴人移送併辦之被告於九十三年七月十三日後之施用第一級、第
    二級毒品犯行及被告於本院審理時自承施用海洛因之時間至九十三年十二月二十
    一日為止之事實，雖未據起訴，然與已起訴部分，有連續犯之裁判上一罪關係，
    為起訴效力所及，本院自應一併審理，附此敘明。爰審酌被告曾因施用毒品，經
    均僅係戕害其自己身心並無加害他人，犯罪後坦承犯行、態度尚稱良好等一切情
    狀，分別量處如主文所示之刑，並定其應執行刑。扣案之甲基安非他命一包（含
    袋重零點二公克），經檢驗呈甲基安非他命陽性反應，有屏東縣警察局潮州分局
    查獲涉嫌毒品危害防制條例毒品初步檢驗報告單一紙在卷可佐，另扣案之白色粉
    末九包（含袋重十二點六四公克）經分別送請法務部調查局及由屏東縣警察局潮
    州分局中山路派出所以簡易快速篩檢試劑鑑驗結果，確係第一級毒品海洛因無訛
    ，有法務部調查局九十三年十一月五日、同年十二月十五日調科壹字第二四ＯＯ
    Ｏ三三五七、000000000號鑑定通知書、臺灣尖端先進生技醫藥股份有
    限公司試劑鑑驗結果單各一紙附卷可憑，均應依毒品危害防制條例第十八條第一
    項前段沒收銷燬；又扣案之注射針筒十二支、夾鏈袋十三個（包括供施用海洛因
    而使用過之夾鏈袋十一只）、藥杓七支、空夾鏈袋一包、葡萄糖二包、酒精棉一
    包、甲基安非他命吸食用玻璃球管二個、甲基安非他命吸食器一組，均為被告所
    有，供犯罪所用之物，業據被告陳明在卷，均應依刑法第三十八條第一項第二款
    規定，予以宣告沒收。至檢察官移送併辦之九十三年度毒偵字第二三八Ｏ號案件
    中所指扣得之含有海洛因殘渣之夾鏈袋十一只，經本院會同潮州分局偵查員宋文
    顯以臺灣尖端先進生技醫藥股份有限公司之簡易快速篩檢試劑檢驗結果，呈嗎啡
    陰性反應，有本院九十四年一月二十四日勘驗筆錄在卷可佐，足認其並無含有海
    洛因殘渣，惟該夾鏈袋十一只既為被告所有並供施用毒品海洛因所用，已為被告
    供明在卷，是仍依上述規定予以沒收之，附此敘明。
據上論斷，應依刑事訴訟法第二百九十九條第一項前段、第二百七十三條之一第一項
、第三百十條之二，毒品危害防制條例第十條第一項、第二項、第十八條第一項前段
，刑法第十一條、第五十六條、第五十一條第五款、第三十八條第一項第二款，判決
如主文。
本案經檢察官林津鋒到庭執行職務。
中      華      民      國      九十四      年     一     月   三十一   日
                                      臺灣屏東地方法院刑事第一庭
                                                法  官   黃聖涵
右正本證明與原本無異。
如不服本判決應於收受本判決送達後十日內向本院提出上訴書狀，其未敘述上訴理由
者，並得於提起上訴後十日內向本院補提理由書狀（均須按他造當事人之人數附繕本
 ）「切勿逕送上級法院」
                                                書記官   滕一珍
中      華      民      國      九十四      年     一      月   三十一  日
本案論罪科刑法條：
毒品危害防制條例第十條
施用第一級毒品者，處六月以上五年以下有期徒刑。
施用第二級毒品者，處三年以下有期徒刑。
